臺灣基隆地方法院基隆簡易庭民事判決
原　　　告　甲○○
被　　　告　乙○○
上列當事人間請求損害賠償事件，本院於96年7月27日言詞辯論
終結，判決如下：
    主  文
被告應給付原告新臺幣壹萬捌仟參佰元，及自九十六年六月二日
起至清償日止，按週年百分之五計算之利息。
原告其餘之訴駁回。
訴訟費用新臺幣壹仟貳佰貳拾元，由被告負擔新臺幣參佰元，餘
由原告負擔。
本判決命被告給付部分，得假執行。
    事實及理由
一、原告起訴主張：被告於95年11月14日晚間8時許，持棒球棍
    砸毀基隆市○○路以鄭彩雲獨資登記實由原告經營之名為「
    紐曰造型屋」美髮院之店門玻璃，並以球棒打傷原告右腰、
    右掌，經本院刑事庭判決傷害及毀損罪確定。原告因上開侵
    權行為支出大門強化玻璃修復費新臺幣（下同）2,500元、
    大圖輸出廣告設計費用8,000元，並因此受有6個月營業損失
    10萬元，為此依侵權行為法律關係，請求被告給付原告
    110,500元，及自起訴狀繕本送達翌日起至清償日止，按週
    年百分之5計算之法定遲延利息。
二、被告就上開侵權行為事實及原告支出大門強化玻璃修復費2,
    500元及大圖輸出廣告設計費用8,000元部分未爭執，惟就原
    告主張因系爭侵權行為事故之營業損失達10萬元部分，則有
    爭執，並稱該美髮院95年10月至12月營業稅查定課徵核定稅
    額僅1,680元。
三、按因故意或過失，不法侵害他人之權利者，負損害賠償責任
    ；負損害賠償責任者，除法律另有規定或契約另有訂定外，
    應回復他方損害發生前之原狀，但債權人得請求支付回復原
    狀所必要之費用，以代回復原狀，民法第184條第1項前段、
    第213條第1項、第3項分別定有明文。兩造就被告為系爭侵
    權行為之加害人並無爭執，並經本院依職權調閱刑事相關卷
    宗核符屬實，則被告對原告負侵權行為損害賠償責任並無疑
    問。是本件所應審酌者，僅在於原告請求之損害賠償額，於
    法是否妥適。
四、經查，原告請求被告賠償其支出大門強化玻璃修復費2,500
    元及大圖輸出廣告設計費用8,000元部分，業據原告提出廣
    龍玻璃行及日光廣告社開立之單據各1紙（均影本附卷）為
    證，應堪信為真實。至就原告請求被告賠償營業損失10萬元
    部分，原告自認其無法提出其營業損失達10萬元之確認，惟
    按當事人已證明受有損害而不能證明其數額或證明顯有重大
    困難者，法院應審酌一切情況，依所得心證定其數額，民事
    訴訟法第222條第2項定有明文；經查，原告經營之美髮院店
    門玻璃遭被告毀損，於修復之前無法營業，此部分原告所受
    之營業損失仍應由被告負損害賠償責任，原告就因系爭營業
    損失固不能證明其數額，然本院審酌該美髮店非連鎖髮廊，
    進入接受美髮服務之顧客應多為平時即有往來之熟客，顧客
    至多待店面修復後數日即將進入消費，而原告於言詞辯論時
    自承店門玻璃於遭毀損隔日即修復，衡情被告之毀損行為就
    其營業應未生太大影響，惟原告修復清理完畢後該美髮店即
    呈可營業狀態，則原告不得將其修復店門玻璃後可營業而遲
    未營業此期間之營業損失歸由被告承擔。又原告雖確因被告
    系爭侵權行為之事實而受有營業損失，而該美髮店為免開立
    統一發票之商店，雖據被告提出財政部臺灣省北區國稅局信
    義稽徵所營業稅核定稅額繳款書影本2紙顯示，95年10月至
    12月之稅額僅1,680元，換算每日營業所得未達800元，固或
    因現今美髮業景氣不佳，然稅捐機關所核定之營業稅額仍未
    能實際反應原告美髮店營業收入，通常低估實際營收，以及
    該美髮店受損情節、修復所費時日、一般顧客消費型態等一
    切情況，定被告應賠償原告營業損失之數額為7, 800元。
    以上金額合計18,300元。
五、綜上所述，原告依侵權行為之法律關係，請求被告給付如主
    文第1項所示之金額，及起訴狀繕本送達被告之翌日即96年6
    月2日起至清償日止之法定遲延利息，於法洵屬正當，應予
    准許，至逾此範圍之請求，為無理由，應予駁回。
六、本件命被告給付部分，係適用簡易程序所為被告敗訴之判決
    ，依民事訴訟法第389 條第1項第3款規定，應依職權宣告假
    執行，爰依職權宣告之。
七、據上論結，本件原告之訴為一部有理由、一部無理由，依民
    事訴訟法第436條第2項、第79條、第87條第1項、第389條第
    1項第3款，判決如主文。
中　　華　　民　　國　　96　　年　　8 　　月　　3　　日
　　              基隆簡易庭法　官　李木貴
以上正本係照原本作成。
對於本件判決如有不服，應於收受送達後20日內向本院提出上訴
書狀，上訴於本院合議庭，並按他造當事人之人數附具繕本。
中　　華　　民　　國　　96　　年　　8 　　月　　3　　日
                            書記官　林蔚菁
